臺灣臺南地方法院民事裁定
111年度重訴字第124號
原      告  元大國際資產管理股份有限公司

法定代理人  宋耀明  
訴訟代理人  楊富傑  
            錢清祥律師
被      告  陳萬向  


            洪榮祥即洪許秀霞之繼承人

            洪國展即洪許秀霞之繼承人

            洪瑞敏即洪許秀霞之繼承人

上列當事人間分配表異議等事件，本院裁定如下：
    主  文
原告應於裁定送達後5日內補繳第一審裁判費用新臺幣8,514元，
逾期不補，即駁回追加之訴。
    理  由
一、按以一訴主張數項標的者，其價額合併計算之。但所主張之
    數項標的互相競合或應為選擇者，其訴訟標的價額，應依其
    中價額最高者定之。民事訴訟法第77條之2第1項定有明文。
    又因債權之擔保涉訟，以所擔保之債權額為準；如供擔保之
    物其價額少於債權額時，以該物之價額為準，民事訴訟法第
    77條之6定有明文。而請求塗銷抵押權設定登記之訴，係因
    債權之擔保涉訟，自應依上開規定核定其訴訟標的之價額（
    最高法院102年度台抗字第1號裁定意旨參照）。
二、查：上列當事人間分配表異議之訴事件，訴訟標的價額為新
    臺幣（下同）9,133,798元，原告於訴訟繫屬中之民國111年
    5月18日提出民事追加訴之聲明狀，追加請求確認被告等4人
    間就臺南市○○區○○段000○000○000地號土地(下合稱系爭土地
    )，於83年3月23日所設定之本金最高限額1千萬元抵押權及
    所擔保之債權均不存在；被告等4人應將前項抵押權登記予
    以塗銷。因系爭土地共同擔保之債權額為1千萬元，而系爭
    土地之公告現值共計26,997,534元(詳如附表)，揆之前揭說
    明，原告追加之訴訴訟標的價額應以系爭土地設定之抵押權
    共同擔保之債權額為準。又原告請求分配表異議之訴部分，
    與追加之訴為競合關係，則本件訴訟訴訟標的價額核定為1
    千萬元，應徵第一審裁判費10萬元，扣除原告已繳納之91,4
    86元，尚應補繳8,514元。茲依民事訴訟法第249條第1項但
    書之規定，限原告於收受本裁定送達後5日內補繳前開裁判
    費，逾期不繳，即駁回原告追加之訴，特此裁定。
中　　華　　民　　國　　111 　年　　6 　　月　　30　　日
                  民事第三庭    法  官　王淑惠
以上正本證明與原本無異。
如不服本裁定關於訴訟標的價額之核定，得於收受裁定正本後10
日內向本院提出抗告狀，並繳納抗告裁判費新臺幣1,000元。
中　　華　　民　　國　　111 　年　　6 　　月　　30　　日
                                書記官　洪凌婷
附表：(新臺幣)
　　　　　　　　　　　　　　　　
編號 土地 公告現值 面積 價額 1 臺南市○○區○○段000地號土地 9,100元/㎡ 48.24㎡ 438,984元 2 臺南市○○區○○段000地號土地 22,500元/㎡ 964.97㎡ 21,711,825元 3 臺南市○○區○○段000地號土地 22,500元/㎡ 215.41㎡ 4,846,725元 總計：26,997,534元